【裁判字號】    97,訴,156
【裁判日期】    970929
【裁判案由】    毒品危害防制條例
【裁判全文】
臺灣宜蘭地方法院刑事判決               97年度訴字第156號
公  訴  人  臺灣宜蘭地方法院檢察署檢察官
被      告  乙○○
                    （另案在現臺灣宜蘭監獄執行中）
選任辯護人  法律扶助律師陳倉富律師
上列被告因毒品危害防制條例案件，經檢察官提起公訴（96年度
偵字第2485號），本院判決如下：
    主  文
乙○○販賣第二級毒品，處有期徒刑參年捌月。扣案之第二級毒
品安非他命拾伍包（驗後毛重共計拾玖點捌貳公克），均沒收銷
燬之；未扣案之門號0000000000號行動電話手機壹具
（含SIM卡壹張），沒收之，如全部或一部不能沒收時，追徵其
價額或以其財產抵償之；販賣第二級毒品所得財物新臺幣壹仟元
，沒收之，如全部或一部不能沒收時，以其財產抵償之。
    事  實
一、乙○○明知安非他命係毒品危害防制條例第2條第2項第2款
    所規定之第二級毒品，不得非法販賣，竟意圖營利，基於販
    賣第二級毒品安非他命之犯意，於民國96年3月29日下午3時
    15分、4時4分、5時9分、5時19分許，先後以其所有之00
    00000000號行動電話與丙○○聯絡交易安非他命毒
    品事宜（丙○○使用0000000000號行動電話聯絡
    ），最後雙方約定於宜蘭縣三星鄉農會前交易。乙○○隨即
    將其先前所購得價值新臺幣（下同）一千元份量之安非他命
    一包，從中減少約值二、三百元份量之安非他命後，於同日
    下午5時19分許，在宜蘭縣三星鄉農會前，將該包僅值七、
    八百元之安非他命，以一千元之價格販賣予丙○○，藉此以
    牟取利益，且因而取得販賣第二級毒品安非他命所得之財物
    一千元。嗣經警方依臺灣宜蘭地方法院檢察署檢察官依法核
    發之監聽票對於乙○○所使用之0000000000號行
    動電話進行通訊監察後，循線於96年5月16日下午4時5分許
    ，持搜索票前往宜蘭縣羅東鎮○○街11號5樓乙○○租屋處
    搜索而查獲，並扣得乙○○所持有之第二級毒品安非他命十
    五包（驗後毛重共計19.82公克）。
二、案經宜蘭縣警察局礁溪分局報請臺灣宜蘭地方法院檢察署檢
    察官偵查起訴。
    理  由
一、證據能力部分：
（一）按被告以外之人於審判外之言詞或書面陳述，除法律有規
      定者外，不得作為證據，刑事訴訟法第159條第1項定有明
      文。查證人丙○○、甲○○於警詢中之陳述，均屬於被告
      以外之人於審判外之陳述，被告並已否認渠等上開陳述之
      證據能力，則依上開法條規定，上列證人於警詢中之陳述
      ，均無證據能力。
（二）另辯護人雖辯稱「扣案帳冊上記載之日期是12月、1月份
      ，與本案起訴的販賣日期3月29日無關，應無證據能力。
      」，惟查上開帳冊係警方持本院所核發之搜索票至被告租
      屋處，依法搜索查獲，此有本院96年度聲搜字第122號搜
      索票、宜蘭縣警察局搜索扣押筆錄及扣押物品目錄表可稽
      ，該帳冊既係警方合法搜索查扣，自具有證據能力（至於
      證據證明力則屬另一事），故辯護人前揭辯解顯不足採。
（三）末按，被告以外之人於審判外之陳述，雖不符前四條之規
      定，而經當事人於審判程序同意作為證據，法院審酌該言
      詞陳述或書面陳述作成時之情況，認為適當者，亦得為證
      據。當事人、代理人或辯護人於法院調查證據時，知有第
      159條第1項不得為證據之情形，而未於言詞辯論終結前聲
      明異議者，視為有前項之同意，刑事訴訟法第159條之5定
      有明文。本件情形，被告、辯護人、檢察官於本院審理時
      對於下列所述之其他證據資料，均不爭執其證據能力，本
      院審酌該等證據資料作成時之狀況，並無不宜作為證據情
      事，依刑事訴訟法第159條之5第2項規定，自得作為證據
      。
二、認定犯罪事實所憑之依據：
    上揭犯罪事實，業據被告乙○○於本院審理時坦承不諱（見
    本院卷第88、95頁），核與證人丙○○於檢察官偵訊及本院
    審理時證述以一千元向被告購買安非他命一包之情節（見宜
    蘭地檢署96年度他字第193號卷第12至13頁、本院卷第47至5
    5頁）、證人即被告同居友人甲○○於檢察官偵訊時證述被
    告持有毒品並利用電話與人洽談販賣毒品事宜之情節（見宜
    蘭地檢署96年度他字第193號卷第44、45頁），均相符合。
    另被告於96年3月29日下午3時15分、4時4分、5時9分、5時1
    9分許，利用其所有之0000000000號行動電話與
    丙○○進行通聯（丙○○使用0000000000號行動
    電話），洽商丙○○欲向伊購買安非他命之交易事宜等情，
    亦有宜蘭地檢署96年宜簡東衡聲監字第31號通訊監察書及通
    訊監察譯文在卷可稽（見警卷第5、39至41頁）。又扣案之
    白色結晶物十五包（驗前毛重共計19.95公克），經送內政
    部警政署刑事警察局檢驗之結果，取0.13公克用罄，檢出含
    有第二級毒品甲基安非他命成分、純度約96﹪之事實，亦有
    內政部警政署刑事警察局96年6月23日刑鑑字第0960084983
    號鑑定書一份在卷可參（見宜蘭地檢署97年度核交字第218
    號卷第41頁），則上開白色結晶物十五包自均屬安非他命無
    訛。此外，參諸被告於審理時所供述之相關販入及售出之價
    格「將一千元份量之安非他命一包，從中減少約值二、三百
    元份量之安非他命後，將該包僅值約七、八百元之安非他命
    ，以一千元販售予丙○○」（見本院卷第95頁），足認被告
    將該包安非他命毒品出售而從中賺取約值二、三百元份量安
    非他命以牟利之意圖甚明。因此，本件事證明確，被告乙○
    ○上開自白確與事實相符，其犯行洵堪認定，應予依法論科
    。
三、論罪科刑：
    查安非他命係毒品危害防制條例第2條第2項第2款所規定之
    第二級毒品，是被告乙○○基於販售營利之意圖而將安非他
    命售予丙○○之行為，係犯毒品危害防制條例第4條第2項之
    販賣第二級毒品罪。被告販賣第二級毒品前後，持有第二級
    毒品之低度行為，為販賣第二級毒品之高度行為所吸收，不
    另論罪。另參酌被告交易對象僅限於丙○○一人、販賣次數
    僅一次、交易額僅為一千元、犯罪實際所得僅一千元，且遭
    查扣之安非他命數量亦非甚鉅，其所為對於他人及國家社會
    侵害之程度尚非重大等一切情狀，認被告之犯罪情節與毒品
    危害防制條例第4條第2項七年以上有期徒刑之法定本刑相較
    ，縱對之科以最低度法定刑猶嫌過重，在客觀上以一般國民
    生活經驗法則為之檢驗，實屬情輕法重，當足引起一般人之
    同情，是本院認為被告所為，顯有堪資憫恕之處，爰依刑法
    第59條規定酌量減輕被告之刑。爰審酌被告之素行、智識程
    度，為一己私利而販售具成癮性、濫用性、侵害性之第二級
    毒品以營利，對他人身心健康戕害甚鉅，助長社會不良風氣
    ，然於犯後尚能坦承犯行，且所販賣之次數、數量、金額均
    非鉅額，販售所得財物僅有一千元等一切情狀，暨檢察官、
    被告、辯護人對科刑範圍所表示之意見後，量處如主文所示
    之刑，以示警懲。另扣案之第二級毒品安非他命十五包（驗
    後毛重共計19.82公克），不問屬於犯人與否，均應依毒品
    危害防制條例第18條第1項前段之規定，沒收銷燬之。又門
    號為0000000000號行動電話手機一具（含SIM卡
    一張）為被告所有，且係供犯販賣第二級毒品所用之物，雖
    未扣案，然無證據證明業已滅失，應依毒品危害防制條例第
    19 條第1項之規定，宣告沒收之，如全部或一部不能沒收時
    ，追徵其價額或以其財產抵償之。再者，被告販賣第二級毒
    品所得財物一千元，雖未扣案，仍應依毒品危害防制條例第
    19 條第1項之規定，宣告沒收之，如全部或一部不能沒收時
    ，以其財產抵償之。至於其他扣案之安非他命吸食器二組、
    提撥器二支、玻璃球六顆、電子磅秤一台、分裝袋一大包、
    殘渣袋三十七個、注射針筒五支、SIM卡二張、帳簿三本等
    物，其中SIM卡二張被告已否認係其所有及供販賣安非他命
    毒品所用之物，其餘扣案物被告亦否認係供販賣安非他命毒
    品所用、所得之物，且公訴人亦未舉證證明上開物品係被告
    所有及供犯本罪所用或所得之物，亦均非屬違禁物，爰不另
    為沒收之諭知，併此敘明。
據上論斷，應依刑事訴訟法第299條第1項前段，毒品危害防制條
例第4條第2項、第18條第1項前段、第19條第1項，刑法第11條前
段、第59條，判決如主文。
本案經檢察官劉憲英到庭執行職務。
中    華    民    國    97    年    9    月     29    日
                  刑事第三庭審判長法  官  林惠玲
                                  法  官  劉家祥
                                  法  官  鄧晴馨
以上正本證明與原本無異。
如不服本判決應於收受送達後十日內向本院提出上訴書狀，並應
敘述具體理由；其未敘述上述理由者，應於上訴期間屆滿後二十
日內向本院補提理由書 (均須按他造當事人之人數附繕本)。
                                  書記官  劉謹翊
中    華    民    國    97    年    9     月    29    日
附錄本案論罪科行法條：
毒品危害防制條例第4條第2項
製造、運輸、販賣第二級毒品者，處無期徒刑或 7 年以上有期徒
刑，得併科新臺幣 7 百萬元以下罰金。


司法院資訊處製作；財團法人民間司法改革基金會備份。
